【裁判字號】    97,簡上,256
【裁判日期】    970731
【裁判案由】    商業會計法等
【裁判全文】
臺灣臺北地方法院刑事判決             97年度簡上字第256號
上  訴  人  臺灣臺北地方法院檢察署檢察官
被      告  甲○○
選任辯護人  周宜隆律師
被      告  乙○○
上列上訴人因被告等違反商業會計法等案件，不服本院97年度簡
字第1746號，中華民國97年5月26日第一審簡易判決（起訴案號
：臺灣臺北地方法院檢察署96年度偵字第11381號）提起上訴，
本院管轄之第二審合議庭判決如下：
    主  文
上訴駁回。
    事實及理由
一、本案經審理結果，認第一審引用聲請簡易判決處刑書所列證
    據，認被告甲○○就起訴書（下同）犯罪事實一(一)所為係犯
    刑法第二百十六條、第二百十五條行使業務登載不實文書罪
    、九十五年五月二十四日修正前商業會計法第七十一條第一
    款商業負責人填製不實會計憑證罪、稅捐稽徵法第四十三條
    幫助逃漏稅捐罪，及稅捐稽徵法第四十七條第一款、第四十
    一條之公司負責人為納稅義務人以不正當方法逃漏稅捐罪；
    就犯罪事實一(二)所為係犯刑法第二百十六條、第二百十五條
    行使業務登載不實文書罪、九十五年五月二十四日修正前商
    業會計法第七十一條第一款商業負責人填製不實會計憑證罪
    、稅捐稽徵法第四十三條幫助逃漏稅捐罪，及稅捐稽徵法第
    四十七條第一款、第四十一條之公司負責人為納稅義務人以
    不正當方法逃漏稅捐罪。被告乙○○就犯罪事實一(一)所為係
    犯刑法第二百十六條、第二百十五條行使業務登載不實文書
    、稅捐稽徵法第四十三條罪，及稅捐稽徵法第四十七條第一
    款、第四十一條之公司負責人為納稅義務人以不正當方法逃
    漏稅捐罪，判決：「甲○○共同犯行使業務登載不實文書罪
    ，處有期徒刑肆月，如易科罰金，以銀元參佰元即新臺幣玖
    佰元折算壹日，減為有期徒刑貳月，如易科罰金，以銀元參
    佰元即新臺幣玖佰元折算壹日；又犯行使業務登載不實文書
    罪，處有期徒刑肆月，如易科罰金，以新臺幣壹仟元折算壹
    日，減為有期徒刑貳月，如易科罰金，以新臺幣壹仟元折算
    壹日；又犯商業會計法第七十一條第一款之填製不實罪，處
    有期徒刑肆月，如易科罰金，以銀元參佰元即新臺幣玖佰元
    折算壹日，減為有期徒刑貳月，如易科罰金，以銀元參佰元
    即新臺幣玖佰元折算壹日；又犯商業會計法第七十一條第一
    款之填製不實罪，處有期徒刑肆月，如易科罰金，以新臺幣
    壹仟元折算壹日，減為有期徒刑貳月，如易科罰金，以新臺
    幣壹仟元折算壹日；又犯稅捐稽徵法第四十七條第一款之逃
    漏稅捐罪，處有期徒刑參月，如易科罰金，以銀元參佰元即
    新臺幣玖佰元折算壹日，減為有期徒刑壹月又拾伍日，如易
    科罰金，以銀元參佰元即新臺幣玖佰元折算壹日；又犯稅捐
    稽徵法第四十七條第一款之逃漏稅捐罪，處有期徒刑參月，
    如易科罰金，以新臺幣壹仟元折算壹日，減為有期徒刑壹月
    又拾伍日，如易科罰金，以新臺幣壹仟元折算壹日。應執行
    有期徒刑陸月，如易科罰金，以銀元參佰元即新臺幣玖佰元
    折算壹日。乙○○共同犯行使業務登載不實文書罪，處有期
    徒刑肆月，如易科罰金，以銀元參佰元即新臺幣玖佰元折算
    壹日，減為有期徒刑貳月，如易科罰金，以銀元參佰元即新
    臺幣玖佰元折算壹日；又犯稅捐稽徵法第四十七條第一款之
    逃漏稅捐罪，處有期徒刑參月，如易科罰金，以銀元參佰元
    即新臺幣玖佰元折算壹日，減為有期徒刑壹月又拾伍日，如
    易科罰金，以銀元參佰元即新臺幣玖佰元折算壹日。應執行
    有期徒刑參月，如易科罰金，以銀元參佰元即新臺幣玖佰元
    折算壹日。」，其認事、用法及量刑均無不當，應予維持，
    並引用第一審判決書記載之事實、證據及理由。
二、檢察官上訴意旨略稱：告訴人丙○○具狀訴稱被告等犯行影
    響其領取敬老津貼權利，但竟拒不賠償，因此原審量刑過輕
    ，尚非允洽云云。
三、查被告二人對告訴人之犯行時間為九十四年間，當時告訴人
    尚未達可請領敬老津貼歲數（告訴人乃民國三十年十一月十
    六日生），檢察官依據告訴人之請求上訴，即有誤會，應予
    駁回。
據上論斷，應依刑事訴訟法第四百五十五條之一第一項、第三項
、第三百七十三條、第三百六十八條，判決如主文。
本案經檢察官楊智綸到庭執行職務。
中     華    民    國    97     年   7    月    31    日
                   刑事第十庭   審判長法  官  林春鈴
                                      法  官  呂煜仁
                                      法  官  姚念慈
上正本證明與原本無異。
不得上訴。
                                      書記官  劉芸珊
中     華    民    國    97     年   7    月    31    日


司法院資訊處製作；財團法人民間司法改革基金會備份。
